臺灣士林地方法院刑事判決　　　　　　　　　　　　　九十三年度易字第七四五號
　　公　訴　人　臺灣士林地方法院檢察署檢察官
　　被　　　告　甲○○
右列被告因違反毒品危害防制條例案件，經臺灣士林地方法院檢察署檢察官提起公訴
（九十三年度毒偵字第一０二九號），被告為有罪之陳述，經本院合議裁定本件宜由
受命法官獨任進行簡式審判程序，判決如左：
    主  文
甲○○連續施用第二級毒品，累犯，處有期徒刑捌月。
    事  實
一、甲○○於民國（下同）八十九年間，曾因竊盜案件，經本院判處有期徒刑三月，
    嗣經確定。又於九十年間，再因竊盜案件，經查院判處有期徒刑五月確定，嗣經
    確定。前開二罪並合併定其應執行刑為有期徒刑七月，於九十二年四月十七日執
    行完畢。其復因施用第二級毒品安非他命案件，經本院裁定送觀察、勒戒後，認
    無繼續施用毒品之傾向，由臺灣士林地方法院檢察署檢察官於八十九年十月三日
    ，以八十九年度毒偵字第二二０四號不起訴處分確定後，復因施用第二級毒品安
    非他命案件，經本院以九十一年度毒聲字第九０號裁定送觀察、勒戒後，認有繼
    續施用毒品之傾向，於九十一年六月二十八日經本院以九十一年度毒聲字第七二
    二號裁定令入戒治處所施以強制戒治，並經檢察官提起公訴，經本院於九十一年
    七月十九日以九十一年度簡字第八五七號判處有期徒刑五月確定，因未到案執行
    而遭通緝，仍不知悔改，復基於施用第二級毒品安非他命之概括犯意，於九十三
    年六月二十四日某時，在綽號「阿義」友人於臺北縣淡水鎮○○路住處之頂樓，
    以將安非他命放置於玻璃球吸食器內，經火燒烘烤後使生煙霧，再以口鼻吸用之
    方式，施用第二級毒品安非他命，並於自九十三年六月三十日三時三十分許採尿
    時起回溯九十六小時內之某時（不含被警查獲後期間），在不明處所，施用第二
    級毒品安非他命。嗣於同年六月三十日凌晨，在臺北縣淡水鎮○○路二二九號前
    為警查獲。
二、案經臺北縣政府警察局淡水分局報請台灣士林地方法院檢察署檢察官偵查起訴。
     理  由
一、訊據被告甲○○對其曾於九十三年六月二十四日施用第二級毒品安非他命之事實
    坦承不諱，惟否認有於自九十三年六月三十日三時三十分許採尿時起回溯九十六
    小時內之某時施用安非他命犯行。經查，其於九十三年六月三十日三時三十分許
    在警局所採尿液經送檢驗結果，係呈安非他命陽性反應，有台灣檢驗科技股份有
    限公司九十三年七月二日濫用藥物尿液檢驗報告一紙在卷可稽，查個人口服投與
    安非他命後，其尿液中能否驗出安非他命陽性反應，與其投與方式、投與量、個
    人體質、採尿時間及檢測儀器之精密度等有關，一般而言，約百分之七十於口服
    投與二十四小時內自尿中排出，約百分之九十於九十六小時內自尿中排出，從而
    吸食時間距採集尿液時間最長可能不會超過四日，復有行政院衛生署藥物食品檢
    驗局八十一年二月八日藥檢壹字第一一五六號函可查。可知被告在當日採尿時
    起回溯九十六小時，實亦有第二級毒品安非他命之行為。再被告前因施用第二級
    毒品安非他命案件，經本院裁定送觀察、勒戒後，認無繼續施用毒品之傾向，由
    臺灣士林地方法院檢察署檢察官於八十九年十月三日，以八十九年度毒偵字第二
    二０四號不起訴處分確定後，復因施用第二級毒品安非他命案件，經本院以九十
    一年度毒聲字第九０號裁定送觀察、勒戒後，認有繼續施用毒品之傾向，於九十
    一年六月二十八日經本院以九十一年度毒聲字第七二二號裁定令入戒治處所施以
    強制戒治，並經檢察官提起公訴，經本院於九十一年七月十九日以九十一年度簡
    字第八五七號判處有期徒刑五月確定等情，亦有不起訴處分書、判決書及台灣高
    等法院被告全國前案紀錄表等在卷足憑。是被告三犯施用毒品罪，事證明確，犯
    行堪予認定，應依法論科。
二、核被告所為，係犯毒品危害防制條例第十條第二項之施用第二級毒品罪。其施用
    前後持有毒品之低度行為，應為施用之高度行為所吸收，不另論罪。被告二次施
    用第二級毒品安非他命等行為，時間緊接，所犯構成要件相同，顯係基於概括之
    犯意為之，為連續犯，應依刑法第五十六條之規定論以一罪論，並依法加重其刑
    。又公訴意旨就被告自九十三年六月三十日三時三十分許採尿時起回溯九十六小
    時內（不含為警查獲後之期間）施用安非他命之事實雖未論及，惟該部份與公訴
    人起訴部分有連續犯裁判上一罪之關係，為起訴效力所及，本院自應併予審究，
    附此敘明。另被告曾因竊盜案件，經本院判處有期徒刑三月，嗣經確定。又於九
    十年間，再因竊盜案件，經查院判處有期徒刑五月確定，嗣經確定。前開二罪並
    合併定其應執行刑為有期徒刑七月，於九十二年四月十七日執行完畢等事實，有
    判決書、裁定及臺灣高等法院被告全國前案紀錄表各一份在卷足憑。其於有期徒
    刑執行完畢後，五年以內再犯有期徒刑以上之罪，為累犯，應依刑法第四十七條
    規定遞加重其刑。爰審酌被告曾受觀察勒戒、強制戒治並遭處刑後仍不知悔改而
    屢次再犯、其施用毒品乃戕害自身健康尚未傷及他人、犯後僅坦承部分犯行，惟
    態度尚稱良好、並其施用之次數、方法等一切情狀，量處如主文所示之刑，以資
    懲儆。
據上論斷，應依刑事訴訟法第二百七十三條之一第一項、第二百九十九條第一項前段
、毒品危害防制條例第十條第二項、刑法第十一條前段、第五十六條、第四十七條，
判決如主文。
本案經檢察官簡志龍到庭執行職務。
中　　　華　　　民　　　國　　九十三　　年　　　十　　　月　　二十八　　日
                                  臺灣士林地方法院刑事第六庭
                                      法  官  彭  洪  媛
右正本證明與原本無異。
如不服本判決，應於送達後十日內，向本院提出上訴狀。
                                      書記官  周  霙  蘭
中　　　華　　　民　　　國　　九十三　　年　　　十　　　月　　二十八　　日
附錄本案論罪科刑法條全文：
毒品危害防制條例第十條第二項
  施用第二級毒品者，處三年以下有期徒刑。
